# 投资性房地产

提问人：89898 时间：2022-04-12 18:10:45
投资性房地产去年确认的公允价值变动收益，在本年处置时，一定要转入其他业务收入吗？不转行吗？这样做的初衷是什么？

回答人：chenyiwei
建议在处置当年转入（冲减）其他业务成本，使得其处置的成本还原到原始成本。

提问人：89898 时间：2022-04-16 08:02:26
处置的成本确实是还原到原始成本了，但借记公允价值变动收益后，不是会干扰了公允价值变动收益本身的内容了吗？

回答人：chenyiwei
一般来说投资收益数字是更被人关心的，毕竟是已实现的损益。

提问人：一云 时间：2022-12-20 16:25:50
陈老师： 投资性房地产必须是可以单独计量和出售的。 那企业拥有的公租房可以作为投资性房地产列报吗？ 公租房是不允许出售的。
一云

回答人：chenyiwei
公租房一方面不能出售，另一方面并非完全的市场化运营，其持有目的并非单纯的获取租金收入和资本增值，更多地是承担社会保障的托底责任，因此不能作为投资性房地产。